【裁判字號】    95,交聲,161
【裁判日期】    951212
【裁判案由】    違反道路交通管理處罰條例聲明異議
【裁判全文】
臺灣花蓮地方法院交通事件裁定         95年度交聲字第161號
原處分機關  交通部公路總局臺北區監理所花蓮監理站
異  議  人  甲○○
上列受處分人因違反道路交通管理處罰條例案件，對於交通部公
路總局台北區監理所花蓮監理站於中華民國95年11月8 日所為之
處分（原處分案號：花監違字第裁44-AEV187893號），聲明異議
，本院裁定如下：
    主  文
異議駁回。
    理  由
一、異議意旨略以：異議人即受處分人甲○○駕駛車牌號碼0786
    -QB號自用小客車，於民國95年9 月19日晚間9時47分許，在
    台北市○○○路○段123巷6弄3號前，因逆向行駛單行道，為
    警當場攔檢舉發，並經原處分機關依道路交通管理處罰條例
    第45條第1項、第63條第1項第1款之規定，裁罰新臺幣900元
    ，並記違規點數1 點。惟違規地點之單行道標誌設置地點不
    當，導致異議人誤闖單行道行駛，為此聲明異議，請求撤銷
    原處分云云。
二、按汽車駕駛人，爭道行駛有左列情形之一者，處新臺幣 600
    元以上1,800 元以下罰鍰：一、不按遵行之方向行駛者，道
    路交通管理處罰條例第45條第1 項定有明文。又汽車駕駛人
    有第45條情形之一者，除依原條款處罰鍰外，並記違規點數
    1點，道路交通管理處罰條例第63條第1項第1款亦有明定。
三、經查：本件異議人甲○○於上開時、地，駕駛前揭自用小客
    車違規駛入單行道，未按遵行方向行駛，當場為警攔查並開
    單舉發等情，業據異議人自承在卷（見其聲明異議狀），並
    有台北市政府警察局舉發違反道路交通管理事件通知單1 紙
    在卷可稽，是其違規事實已堪認定。異議人雖辯稱：係違規
    地點之單行道標誌設置位置不當，方導致伊違規云云，惟異
    議人前向原舉發機關即台北市政府警察局松山分局申訴，經
    該局函轉台北市交通管制工程處，該處實地派員勘查後，認
    ：「台北市○○○路○ 段123巷6弄為西往東方向單行道，且
    該單行巷道兩端出入口處即與所橫交巷道南京東路5段123巷
    口及南京東路5段147巷口處已分別設有行進方向標線、單行
    道指示標誌牌及『禁止進入』標誌牌，以供用路人辨識及遵
    循」等語，有95年10月18日北市交工規字第09532986600 號
    函1 紙在卷可稽，且依卷附異議人提出之照片以觀，該違規
    地點之巷道口確設有高度3 公尺之圓形禁止進入標誌牌一面
    ，且該標誌牌並未遭他物遮蔽，設置高度客觀上亦無使人辨
    識不清之情形，縱異議人駕車時因自身因素（反光、車框遮
    蔽視線）未看清上開標誌，然非可據以免責，是異議人前開
    所辯，尚屬無據，自難採信。綜上，異議人前揭交通違規事
    實，業已明確，原處分機關依據前開規定予以裁處並記違規
    點數，並無違誤。從而，本件異議為無理由，應予駁回。
四、據上論斷，應依道路交通案件處理辦法第19條，裁定如主文
    。
中    華    民    國    95    年    12    月    12    日
                              臺灣花蓮地方法院交通法庭
                                        法  官  林韋岑
上列正本證明與原本無異。
如對本裁定不服，應於送達後5日內，向本院提出抗告狀（應抄
附繕本）
                                        書記官
中    華    民    國    95    年    12    月    12    日


司法院資訊處製作；財團法人民間司法改革基金會備份。
